臺灣高等法院臺中分院刑事裁定　　　　　　　　　　　九十一年度聲再字第四六號
　　再審聲請人
　　即受判決人 甲○○
右列聲請人因竊盜案件，對於本院八十九年度上易字第二七五八號中華民國八十九年
十二月十九日確定判決（臺灣臺中地方法院八十九年度易字第二七○七號、臺灣臺中
地方法院檢察署八十九年度偵字第一一二六六號）聲請再審，本院裁定如左：
    主      文
再審之聲請駁回。
    理      由
一、聲請意旨略以：(1)聲請人係於民國（下同）八十九年六月二十九日晚上八時許竊
    取車牌，而於同年七月二日凌晨二時許為警查獲，查獲時聲請人係在車上睡覺，
    經警員催醒後隨即帶至潭子分駐所詢問，訊畢後又送豐原警分局留置，而於同日
    上午十時許再押送台中地檢署複訊交保，故在警員及檢察官整個查辦過程中，聲
    請人並未隨身攜帶本件扣案扳手，亦無任何機會離開去取來扣案扳手，警員及檢
    察官亦無帶同聲請人去取扣案扳手，則試問要如何扣得扳手一支？足證扣案扳手
    來源有重大疑義。(2)聲請人雖自白承認扣案扳手為用以竊取車牌之工具，惟警員
    查辦當時到底是從何處扣得扳手一支及該扳手是否可以用來拆下車牌等必要之證
    據，應有證據予以證明，不應僅憑聲請人之自白，即認定與事實相符。(3)扣案板
    手係警員為了績效隨便拿出扳手一支而入聲請人罪，因該扳手規格不符，根本無
    法旋轉螺絲而拆下車牌，我國車牌之螺絲孔均為一公分，僅十厘米六角形螺絲可
    鎖進孔內，扣案扳手根本無法旋動十厘米六角形螺絲，足認聲請人自白與事實不
    符。綜上所述，上開新證據於原審審理時即已存在，但聲請人事後才發現，致原
    確定判決未及調查斟酌，且該新證據足以動搖原判決，使聲請人得受較輕之有利
    判決，因認本件發現確實之新證據，聲請再審等語，並提出十厘米六角形螺絲一
    個為證。
二、按法院認為無再審理由，經以裁定駁回後不得更以同一原因聲請再審，刑事訴訟
    法第四百三十四條第二項定有明文；又該條項所謂再審經裁定駁回者，係指就聲
    請再審之原因事實已為實體上之裁判者而言，若僅以其聲請之程序不合法，予以
    駁回，則以同一原因重行聲請，並非法所不許，最高法院二十五年抗字第二九二
    號判例參照。本件聲請意旨(1)(2)即扣案扳手來源部分，業經本院於九十年二月五
    日以九十年度聲再第一四號以「本件聲請人所舉聲請再審之理由，經本院調閱本
    院八十九年度上易字第二七五八號原卷查核結果，均經原確定判決逐一審酌，並
    於判決理由詳予述，且扣案證物亦於審判程序逐一提示，經聲請人表示意見無
    訛，聲請人任意舉前開理由聲請再審，核與上引法條所定無一相符」，而認無再
    審理由予以裁定駁回，聲請人復以相同事由聲請再審，再經本院於九十一年一月
    三日以九十年度聲再字第三一八號以「原審法院八十九年度易字第二七○七號判
    決及本院八十九年度上易字第二七五八號確定判決，均已詳載認定聲請人持扳手
    竊盜之依據，聲請人猶執陳詞辯稱該扳手非其所有警員如何能扣得扳手一支？警
    員之查辦及如何扣得扳手一支，暨從何處扣得之整個過程，均未詳細記載於扣押
    筆錄內云云，核無可採」，而認無再審理由予以裁定駁回，有本院九十年度聲再
    第一四號、九十年度聲再字第三一八號刑事裁定各一份在卷可稽，該等裁定均已
    就聲請再審之原因事實為實體上裁判，而非僅以聲請之程序不合法，予以駁回，
    則聲請人又以同一原因聲請再審，揆諸首揭條文與判例說明，其聲請再審之程序
    顯屬違背規定，應予駁回。
三、關於聲請意旨(3)部分，按刑事訴訟法第四百二十條第一項第六款所謂發現確實之
    新證據，係指該證據於事實審法院判決前已經存在，為法院、當事人所不知，不
    及調查斟酌，至其後始行發見而言，倘受判決人因對有利之主張為原審所不採，
    事後提出證明，以圖證實在原審前所為有利之主張為真實，據以聲請再審，該項
    證據既非判決後所發見，顯難憑以聲請再審，亦有最高法院二十八年抗字第八號
    、五十年台抗字第一○四號判例可參。經查，聲請人於本案上訴二審時，業於上
    訴狀陳明扣案扳手並非聲請人用以拆取車牌之扳手，然為本院確定判決所不採，
    認第一審判決認事用法並無違誤，並以「扣案之扳手係其所有，已據其於偵查時
    自白在卷」，而認上訴無理由予以判決駁回，對此有利聲請人之主張既為原確定
    判決所不採，聲請人事後提出十厘米六角形螺絲為證，以圖證明在原審前所為有
    利之主張為真實，據以聲請再審，該項證據即非判決後所發見，顯難憑以聲請再
    審，況扣案扳手迭經第一審及第二審法院調查斟酌，並非事實審法院判決前已經
    存在而未及調查斟酌，亦與發現確實之新證據有間，揆諸首揭判例說明，聲請人
    依刑事訴訟法第四百二十條第一項第六款規定聲請再審，即無理由，應予駁回。
四、據上論斷，應依刑事訴訟法第四百三十三條、第四百三十四條第一項裁定如主文
    。
中      華      民      國      九十一  年      三      月      七      日
                                臺灣高等法院臺中分院刑事第九庭
                                      審判長法  官  陳  筱  珮
                                            法　官　吳　重　政
                                            法　官　康　應　龍
右正本證明與原本無異。
不得抗告。
                                            書記官　黃　薰　慧
中      華      民      國      九十一  年      三      月      八      日
                                                                        Ａ
